【裁判字號】    92,交易,266
【裁判日期】    920917
【裁判案由】    過失傷害
【裁判全文】
臺灣高雄地方法院刑事判決                        九十二年度交易字第二六六號
    公  訴  人  臺灣高雄地方法院檢察署檢察官
    被      告  甲○○
右列被告因過失傷害案件，經檢察官提起公訴（九十二年度偵字第一四一六五號），
本院判決如左：
    主  文
甲○○因過失傷害人，處拘役貳拾日，如易科罰金，以佰元折算壹日。
    事  實
一、甲○○考領有普通小型車駕駛執照，於民國（下同）九十二年一月七日十六時三
    十分許，駕駛車牌ＺＭ—２９５６號自用小貨車，自位於高雄縣鳳山市○○○路
    上而與福祥街交叉口附近之路邊起步，欲往快車道由南向北行駛，應注意車輛起
    步前應顯示方向燈，注意前後左右有無車輛，並應讓行進中之車輛優先通行，且
    依當時情形係白天、路面無缺陷、無障礙物，視距良好，並無不能注意之情事，
    於起步時疏未注意後方有無車輛，適有乙○○騎乘車牌ＨＳ９—７６０號機車亦
    沿五甲三路自甲○○所駕駛之車輛後方由南往北行駛，因而發生撞擊，並使乙○
    ○人車倒地，因而受有顏面及四肢多處擦傷併發頭痛、頭暈、嘔吐之腦震盪症狀
    等傷害。甲○○於肇事後，在未被有偵查犯罪職權之機關或公務員發覺前，即主
    動留於現場，向前往肇事現場處理之警員丙○○坦承肇事嗣並接受裁判。
二、案經乙○○訴由台灣高雄地方法院檢察署檢察官偵查起訴。
    理  由
一、訊據被告甲○○固不否認有於右揭時、地駕車撞及告訴人乙○○之事實，惟堅詞
    否認有何過失，辯稱：本件車禍之發生係乙○○騎機車從後面擦撞伊所駕駛之車
    輛云云。經查，右揭事實，業據告訴人乙○○指訴綦詳，並有道路交通事故調查
    報告表、道路交通事故現場勘驗圖及高雄縣警察局處理交通事故紀錄表各一紙及
    現場蒐證照片八幀附本院卷可稽；次按行車前應注意之事項，依左列規定：六、
    起步前應顯示方向燈，注意前後左右有無障礙或車輛行人，並應讓行進中之車輛
    行人優先通行，道路交通安全規則八十九條第一項第六款定有明文。而被告領有
    普通小型車之駕駛執照，有駕照影本一紙附本院卷可查，其於右揭時、地駕駛自
    用小貨車，理應知曉並應注意遵守上揭道路交通安全規則之規定，且依當時情形
    並無不能注意之情事，竟疏未注意，於起步時疏未注意後方有無車輛，致被告所
    駕駛之前開車輛與告訴人所騎乘之機車發生撞擊，並使告訴人人車倒地，因而受
    有顏面及四肢多處擦傷併發頭痛、頭暈、嘔吐之腦震盪症狀等傷害，亦有惠德醫
    院出具之驗傷診斷書一紙在卷可憑（見台灣高雄地方法院檢察署九十二年度發查
    字第三０九三號卷第四頁），其顯有過失至明，且其之過失行為與告訴人之受傷
    害間，具有相當因果關係。是被告前開所辯，要係卸責之詞，不足採信。事證明
    確，被告犯行堪以認定。
二、核被告所為，係犯刑法第二百八十四條第一項前段之過失傷害罪。被告於肇事後
    ，在未被有偵查犯罪職權之機關或公務員發覺前，即主動留於現場，向前往肇事
    現場處理之警員坦承肇事嗣並接受裁判等情，業經證人即至現場處理之警員丙○
    ○證述屬實（見本院九十二年八月二十八日審判筆錄），已合於自首之要件，應
    依刑法第六十二條前段之規定減輕其刑。爰審酌被告因一時疏於注意而肇事；並
    於肇事後主動留於現場，向前往肇事現場處理之警員坦承肇事，就此部份而言，
    態度尚屬可取；惟於犯後僅坦承客觀事實，而否認有何過失，尚未見深切之反省
    ；幸僅造成告訴人受有顏面及四肢多處擦傷併發頭痛、頭暈、嘔吐之腦震盪症狀
    等傷害，尚非嚴重；並參酌被告肇事後多次至醫院探視及至今仍未能與告訴人達
    成和解等一切情狀，量處如主文所示之刑，並諭知易科罰金之折算標準。
據上論斷，應依刑事訴訟法第二百九十九條第一項前段，刑法第二百八十四條第一項
前段、第四十一條第一項、第六十二條前段，罰金罰鍰提高標準條例第一條前段、第
二條，判決如主文。
中      華      民      國    九十二    年      九      月     十七     日
                                  臺灣高雄地方法院交通法庭
                                          法  官  官 信 成
右正本證明與原本無異。
如不服本判決，應於判決送達後十日內，向本院提出上訴狀。
                                          書記官  林 明 忠
中      華      民      國    九十二    年      九      月     十七     日
附錄法條：
刑法第二百八十四條第一項
因過失傷害人者，處六月以下有期徒刑、拘役或五百元以下罰金，致重傷者，處一年
以下有期徒刑、拘役或五百元以下罰金。


司法院資訊處製作；財團法人民間司法改革基金會備份。
